臺灣新北地方法院三重簡易庭民事判決
111年度重簡字第1203號
原      告  吳家妤  
被      告  余雅慧  
訴訟代理人  陳俊彬  
上列當事人間請求侵權行為損害賠償事件，原告提起刑事附帶民
事訴訟（111年度附民字第267號），經刑事庭裁定移送審理，於
民國111年7月28日言詞辯論終結，本院判決如下：
　　主　    文
一、被告應給付原告新臺幣（下同）230,000元，及自民國111年
    3月5日起至清償日止，按年息5％計算之利息。
二、本判決得假執行。
　　事實及理由
一、原告主張：被告余雅慧依一般社會生活之通常經驗，應可預
    見提供金融帳戶予不相識之人，可能作為幫助詐欺之人收取
    不法所得之用，並得以迂迴隱密方式轉移所提款項，製造資
    金在金融機構移動紀錄軌跡之斷點，以掩飾資金來源及去向
    ，竟仍不違背其本意，基於幫助洗錢及幫助詐欺取財之不確
    定故意，於民國110年6月28日某時，在位於新北市○○區○○○
    路000號1樓之統一超商新吉麗門市，將其所申辦之中華郵政
    股份有限公司泰山貴子路分行帳號000-00000000000000號帳
    戶（下稱郵政帳戶）、臺灣銀行忠孝分行帳號000-00000000
    0000號帳戶（下稱臺銀帳戶）之金融卡，以交貨便寄送方式
    ，提供予真實姓名、年籍資料不詳，通訊軟體「LINE」暱稱
    「何嘉慧」、「黃一澤」之人（下稱「何嘉慧」、「黃一澤
    」，尚無從證明係三人以上或組織犯罪），並以「LINE」傳
    送訊息告知密碼，而容任該人使用上開帳戶，供作向不特定
    民眾詐欺取財犯罪使用及掩飾資金來源及去向，以此方式幫
    助詐欺之人向他人詐取財物及洗錢。該不詳之人取得上開金
    融帳戶後，即意圖為自己或他人不法所有，基於詐欺取財及
    洗錢之犯意，於110年6月30日7時30分許，佯以中電信客服
    人員撥打電話向原告吳家妤佯稱：因門號欠費且遭人盜辦金
    融帳戶，如需解除需匯款保證金云云，致吳家妤陷於錯誤，
    依指示於110年6月30日12時23分許無摺存款23萬元至被告余
    雅慧上開郵政帳戶內，旋遭轉出一空，而使原告受有23萬元
    之金錢損害。為此，依據侵權行為之法律關係，聲明請求被
    告賠償230,000元，及自起訴狀繕本送達翌日起至清償日止
    按年息5％計算之利息等語。
二、被告則以：伊迫於經濟壓力才想要下班做家庭代工，轉小孩
    的生活費，因此被詐騙集團騙，沒有賺到代工的薪水，銀行
    存款內的育兒津貼也被騙走，伊也是受害人。伊並沒有拿到
    任何一毛錢。被告並不認識詐騙集團的人等語，並聲明：請
    求駁回原告之訴。
三、按因故意或過失，不法侵害他人之權利者，負損害賠償責任
    。數人共同不法侵害他人之權利者，應連帶負損害賠償責任
    ，民法第184條第1項前段、第185條第1項前段定有明文。又
    民事上之共同侵權行為，並不以共同侵權行為人在主觀上有
    犯意聯絡為必要，如在客觀上數人之不法行為，均為其所生
    損害之共同原因，即所謂行為關連共同，已足以成立共同侵
    權行為（最高法院67年台上字第1737號判例參照）。經查，
    被告因上開幫助洗錢罪犯行，業經本院刑事庭於111年度金
    訴字第164號刑事判決判處被告3月有期徒刑，併科罰金2萬
    元等情，有上開刑事判決在卷可按（本院卷第14-22頁），
    復經本院依職權調取上開刑事案卷全卷核閱無訛，堪信為真
    實。
四、被告雖辯稱伊也是受害者，不認識詐騙集團等云云，惟金融
    存款帳戶，攸關存戶個人財產權益之保障，屬個人理財工具
    ，倘非存戶本人或與之具密切親誼關係者，難認有何正當理
    由可自由使用該帳戶，且稍具通常社會歷練與工作經驗之一
    般人，均應有妥為保管帳戶之常識，縱有特殊情況致須將之
    交付予不具密切親誼之人時，必當深入瞭解該他人之可靠性
    與用途，以防止遭他人違反自己意願使用，或遭利用作為與
    財產犯罪有關之工具。且近年來利用人頭帳戶以行詐騙或恐
    嚇取財之事時有所聞，報章雜誌及新聞均多所宣導，而被告
    於本件行為時，係年屆34歲之成年人，堪認其顯然具備相當
    程度之智識與社會生活經驗，對上情自難諉為不知，且被告
    余刑事案件準備程序中，對被訴事實亦為有罪之陳述，故本
    件被告提供金融帳戶、提款卡及密碼幫助詐欺集團遂行詐欺
    及洗錢之行為，仍構成幫助洗錢罪，依前開說明，與實施詐
    騙之其他詐騙集團成員，係共同不法侵害原告之財產權，為
    共同侵權行為人，應對原告所受損害負連帶賠償責任。準此
    ，原告依侵權行為之法律關係，請求被告賠償230,000元，
    應屬有據。
五、從而，原告依侵權行為之法律關係，請求被告給付230,000
    元，及自起訴狀繕本送達翌日即111年3月5日（附民卷第11
    頁）起至清償日止，按年息5％計算利息，為有理由，應予准
    許。
六、本判決係就民事訴訟法第427條規定適用簡易程序所為被告
    敗訴之判決，依同法第436條第2項準用第389條第1項第3款
    規定，應依職權宣告假執行。原告所為宣告假執行之聲請，
    僅在促使法院為此職權之行使，本院自不受其拘束，仍應逕
    依職權宣告假執行，惟此部分聲請既已依職權宣告，無再命
    原告提供擔保之必要，此部分不另為准駁之諭知。
七、本件係原告提起刑事附帶民事訴訟，請求損害賠償事件，依
    法本無須繳納裁判費用，且經本院刑事庭裁定移送後，於本
    院民事訴訟程序進行期間亦無支付任何訴訟費用，是本院於
    裁判時即不為訴訟費用負擔之諭知，併此敘明。
中　　華　　民　　國　　111 　年　　8 　　月　　18　　日
                  三重簡易庭  法  官  王凱俐
以上正本係照原本作成。
如不服本判決，應於送達後20日內，向本院提出上訴狀並表明上
訴理由，如於本判決宣示後送達前提起上訴者，應於判決送達後
20日內補提上訴理由書（須附繕本）。
如委任律師提起上訴者，應一併繳納上訴審裁判費。
中　　華　　民　　國　　111 　年　　8 　　月　　18　　日
                              書記官  李采錡